臺灣南投地方法院民事簡易裁定
111年度投簡字第370號
原      告  宋建忠  
            宋文雄  
            吳東訓  
被      告  米蘭資產管理顧問有限公司

法定代理人  黃耀慶  
上列當事人間債務人異議之訴事件，本院裁定如下：
    主  文
本件訴訟標的金額核定為新臺幣177萬2,992元。 
原告應於本裁定送達後5日內，補繳裁判費新臺幣1萬8,622元，
逾期未補正，即裁定駁回原告之訴。
    理  由
一、提起民事訴訟，應依民事訴訟法第77條之13規定繳納裁判費
    ，此為必須具備之程式；又簡易訴訟程序，原告之訴不合程
    式者，法院應以裁定駁回之，但其情形可以補正者，審判長
    應定期間命其補正（民事訴訟法第436條第2項、第249條第1
    項第6款）。債務人異議之訴之訴訟標的為該債務人之異議
    權，法院核定此訴訟標的之金額或價額，應以該債務人本於
    此項異議權，請求排除強制執行所有之利益為準（最高法院
    96年度台抗字第796號裁定意旨參照）。
二、原告對於本院110年度司執字第16859號強制執行事件提起債
    務人異議之訴，請求判決被告不得持本院105年度司執字第2
    0338號債權憑證（下稱系爭執行名義），對原告為強制執行
    。是本件訴訟標的之價額，應以原告請求排除被告上開強制
    執行程序所有之利益為準。又被告以系爭執行名義對原告強
    制執行所請求之債權，包括新臺幣（下同）25萬2,288元，
    及自民國87年7月26日起至清償日止，按週年利率20%計算之
    利息，暨自87年8月26日起至清償日止，按週年利率5%計算
    之違約金，及程序費用500元、執行費用2,018元等情，經本
    院調閱上開執行卷宗查明屬實。故計算至原告111年8月26日
    提起本件訴訟為止，原告請求排除被告強制執行程序所有之
    利益，總金額共計為177萬2,992元（含本金、利息、違約金
    及費用，計算式參附表），應徵第一審裁判費1萬8,622元。
    爰限原告本裁定送達翌日起5日內，補繳第一審裁判費1萬8,
    622元。倘逾期未補繳，即裁定駁回原告之訴。
三、依民事訴訟法第436條第2項、第249條第1項第6款，裁定如
    主文。
中　　華　　民　　國　　111 　年　　9 　　月　　2 　　日
                  南投簡易庭  法  官  鄭煜霖  
附表：（金額：新臺幣；元以下四捨五入）　
 本金 252,288元        計息本金   起始日     終止日 年息  應給付金額  利息 252,288元 87年7月26日 111年8月26日 20％ 1,215,406元 違約金 252,288元 87年8月26日 111年8月26日 5％ 302,780元  費用 500元、2,018元     債權額合計： 252,288元＋1,215,406元＋302,780元＋500元＋2,018元＝1,772,992元。      
以上為正本係照原本作成。
如不服本裁定關於核定訴訟標的價額部分，應於裁定送達後10日
內向本院提出抗告狀，並繳納抗告費新臺幣1,000 元；其餘關於
命補繳裁判費部分，不得抗告。
中　　華　　民　　國　　111 　年　　9 　　月　　2 　　日
      　　　　　　　　　　　　書記官  洪妍汝